【裁判字號】    95,上易,596
【裁判日期】    950510
【裁判案由】    竊盜
【裁判全文】
臺灣高等法院刑事判決                 95年度上易字第596號
上  訴  人  臺灣士林地方法院檢察署檢察官
上  訴  人
即  被  告  壬○○
上列上訴人因被告竊盜案件，不服臺灣士林地方法院94年度易字
第1168號，中華民國95年1月27日第一審判決（起訴案號：臺灣
士林地方法院檢察署94年度偵字第12460號；併辦案號：95年度
偵字第236號、95年度偵字第2203號、臺灣桃園地方法院檢察署
94年度偵字第20722號 ），提起上訴，本院判決如下：
    主  文
原判決撤銷。
壬○○連續竊盜，累犯，處有期徒刑壹年貳月。
    事  實
一、壬○○於民國92年間因竊盜案件，分別經原審法院及臺灣臺
    北地方法院判處有期徒刑5月及6月確定，並經裁定其應執行
    有期徒刑10月確定，於93年4月22日易科罰金執行完畢。且
    甫於94年6月7日因犯竊盜案件，經臺灣臺北地方法院於94年
    6月23日以94年度簡字第1235號判決處有期徒刑6月，如易科
    罰金，以百元折算壹日，於94年7月25日確定。
二、壬○○基於意圖為自己不法所有之概括犯意，連續於如附表
    一所示之時、地，以及手法，為竊盜行為。
三、案經臺北市政府警察局內湖分局移送臺灣士林地方法院檢署
    檢察官偵查起訴，及由同警察局函請同署檢察官移送併辦。
    理  由
本院查：
一、被告壬○○於本院審理中，業已坦承有如附表之竊盜行為，
    且各該行為有下列證人之證言及證據：
1.附表一編號1之犯罪事實部分︰
  (1)被告之壬○○自白部分︰
    警訊時︰見95年偵字第2203號卷第6頁。
    本院時︰見本院卷第39頁正面。
  (2)被害人甲○○之指陳部分︰
    警詢時︰見95年偵字第2203號卷第26頁。
2.附表一編號2之犯罪事實部分︰
  (1)被告之壬○○自白部分︰
    警訊時︰見95年偵字第2203號卷第6頁。
    本院時︰見本院卷第39頁正面。
  (2)被害人寅○○之指陳部分︰
    警詢時︰見95年偵字第2203號卷第30頁。
3.附表一編號3之犯罪事實部分︰
  (1)被告之壬○○自白部分︰
    警訊時︰見95年偵字第236號卷第5頁。
    原審時︰見原審卷第15、35頁。
    本院時︰見本院卷第39頁正面。
  (2)被害人乙○○之指陳部分︰
    警詢時︰見95年偵字第236號卷第12、13頁。
4.附表一編號4之犯罪事實部分︰
  (1)被告之壬○○自白部分︰
    警訊時︰見95年偵字第2203號卷第6頁。
    本院時︰見本院卷第39頁正面。
  (2)被害人未○○之指陳部分︰
    警詢時︰見95年偵字第2203號卷第33頁。
  (3)證人即馬偕醫院牙科助理楊芸之證述部分︰
    見95年偵字第2203號卷第40頁。
5.附表一編號5之犯罪事實部分︰
  (1)被告之壬○○自白部分︰
  (2)被害人己○○之指陳部分︰
    警詢時︰見95年偵字第2203號卷第35頁。
    本院時︰見本院卷第39頁正面。
  (3)證人即馬偕醫院牙科助理楊芸之證述部分︰
    見95年偵字第2203號卷第40頁。
  (4)被告壬○○進入馬偕醫院行竊之監視器翻拍畫面︰
    見95年偵字第2203號卷第37、38頁。
6.附表一編號6之犯罪事實部分︰
  (1)被告之壬○○自白部分︰
    警訊時︰見95年偵字第236號卷第5頁。
    原審時︰見原審卷第15、35頁。
    本院時︰見本院卷第39頁反面。
  (2)被害人午○○之指陳部分︰
    警詢時︰見95年偵字第236號卷第8、9頁。
  (3)被告壬○○假冒醫師進入耕莘醫院行竊之監視器翻拍畫面︰
    見95年偵字第236號卷第7頁。
7.附表一編號7之犯罪事實部分︰
  (1)被告之壬○○自白部分︰
    警訊時︰見95年偵字第236號卷第5頁。
    原審時︰見原審卷第15、35頁。
    本院時︰見本院卷第39頁反面。
  (2)被害人丙○○之指陳部分︰
    警詢時︰見95年偵字第236號卷第16、17頁。
  (3)被告壬○○假冒醫師進入耕莘醫院行竊之監視器翻拍畫面︰
    見95年偵字第236號卷第7頁。
8.附表一編號8之犯罪事實部分︰
  (1)被告之壬○○自白部分︰
  (2)被害人申○○之指陳部分︰
    警詢時︰見95年偵字第2203號卷第44頁。
    本院時︰見本院卷第39頁正面。
9.附表一編號9之犯罪事實部分︰
  (1)被告之壬○○自白部分︰
    警訊時︰見95年偵字第2203號卷第5頁。
    本院時︰見本院卷第39頁正面。
  (2)被害人丁○○之指陳部分︰
    警詢時︰見95年偵字第2203號卷第47頁。
10.附表一編號10之犯罪事實部分︰
  (1)被告之壬○○自白部分︰
    警訊時︰見94年偵字第207220號卷第5頁。
    原審時︰見原審卷第15、35頁。
    本院時︰見本院卷第40頁正面。
  (3)被告壬○○假冒醫師進入長庚醫院行竊之監視器翻拍畫面︰
    見94年偵字第207220號卷第16頁。
11.附表一編號11之犯罪事實部分︰
  (1)被告之壬○○自白部分︰
    警訊時︰見94年偵字第207220號卷第5頁。
    原審時︰見原審卷第15、35頁。
    本院時︰見本院卷第40頁正面。
  (2)被害人卯○○之指陳部分︰
    警詢時︰見94年偵字第207220號卷第10、11頁。
  (3)被告壬○○假冒醫師進入長庚醫院行竊之監視器翻拍畫面︰
    見94年偵字第207220號卷第16頁。
12.附表一編號12之犯罪事實部分︰
  (1)被告之壬○○自白部分︰
    警訊時︰見94年偵字第207220號卷第5頁。
    原審時︰見原審卷第15、35頁。
    本院時︰見本院卷第40頁正面。
  (2)被害人辛○○之指陳部分︰
    警詢時︰見94年偵字第207220號卷第12、13頁。
  (3)被告壬○○假冒醫師進入長庚醫院行竊之監視器翻拍畫面︰
    見94年偵字第207220號卷第16頁。
13.附表一編號13之犯罪事實部分︰
  (1)被告之壬○○自白部分︰
    警訊時︰見94年偵字第207220號卷第5頁。
    原審時︰見原審卷第15、35頁。
    本院時︰見本院卷第40頁正面。
  (2)被害人丑○○之指陳部分︰
    警詢時︰見94年偵字第207220號卷第14、15頁。
  (3)被告壬○○假冒醫師進入長庚醫院行竊之監視器翻拍畫面︰
    見94年偵字第207220號卷第16頁。
14.附表一編號14之犯罪事實部分︰
  (1)被告之壬○○自白部分︰
    警訊時︰見94年偵字第12460號卷第19頁。
    偵查時：見94年偵字第12460號卷第48頁。︰
    原審時︰見原審卷第15、34頁。
    本院時︰見本院卷第40頁正面。
  (2)被害人子○○之指陳部分︰
    警詢時︰見94年偵字第12460號卷第19頁。
15.附表一編號15之犯罪事實部分︰
  (1)被告之壬○○自白部分︰
    警訊時︰見95年偵字第2203號卷第6頁。
    本院時︰見本院卷第39頁正面。
  (2)被害人葉美卿之指陳部分︰
    警詢時︰見95年偵字第2203號卷第50頁。
  (3)被告壬○○進入淡水馬偕醫院行竊之監視器翻拍畫面︰
    見95年偵字第2203號卷第31頁。
16.附表一編號16之犯罪事實部分︰
  (1)被告之壬○○自白部分︰
    警訊時︰見94年偵字第12460號卷第8頁。
    偵查時︰見94年偵字第12460號卷第49頁。
    原審時︰見原審卷第15、34頁。
    本院時︰見本院卷第40頁正面。
  (2)被害人癸○○之指陳部分︰
    警詢時︰見94年偵字第12460號卷第14頁。
  (3)贓物認領保管單部分︰
    見94年偵字第12460號卷第35頁。
17.附表一編號17之犯罪事實部分︰
  (1)被告之壬○○自白部分︰
    警訊時︰見94年偵字第12460號卷第8頁。
    偵查時︰見94年偵字第12460號卷第48頁。
    原審時︰見原審卷第15、34頁。
    本院時︰見本院卷第40頁正面。
  (2)被害人戊○○之指陳部分︰
    警詢時︰見94年偵字第12460號卷第16、17頁。
  (3)贓物認領保管單部分︰
    見94年偵字第12460號卷第37頁。
二、核被告的行為，係犯刑法第320條第1項之竊盜罪。被告先後
    多次竊盜行為，時間緊接，手法相同，所犯為構成要件相同
    之罪，顯係基於概括犯意而為，應依刑法第56條規定，論以
    連續犯，並加重其刑。查被告有事實欄所載之犯罪科刑執行
    紀錄，此有本院被告前案紀錄表附卷可按，其受有期徒刑之
    執行完畢後，五年以內再犯本件有期徒刑以上之罪，依刑法
    第47條之規定係屬累犯，應加重其刑，以上並遞加之。
三、本案公訴人僅起訴如附表一編號14.16.部分，於原審審理中
    檢察官將如附表一編號3.6.7.10.11.12.13.17.移送原審併
    辦，本院審理中，臺灣士林地方法院檢署檢察官以95年度偵
    字第2203號將如附表一編號1.2.4.5.8.9.15等部分移送本院
    併辦，上開併辦部分，與起訴部分有裁判上一罪之連續犯關
    係，依刑事訴訟法第267條「檢察官就犯罪事實一部起訴者
    ，其效力及於全部。」規定，為起訴效力所及，自應就該併
    辦部分併為審理、判決。
四、原審據以論科固非無見，惟查前開檢察官移送併辦部份即附
    表一編號1.2.4.5.8.9.15等行為，原審未及審理，尚有未洽
    。檢察官執此指摘原判決不當，為有理由，應由本院將原判
    決撤銷改判。被告壬○○上訴意旨指摘原判決量刑過重，則
    無理由。但原判決既有可議，即屬無可維持，自應由本院將
    原判決撤銷改判。爰審酌被告有事實欄所示之前科，有本院
    被告前案紀錄表存卷可考，顯見其素行不佳、身強體健，未
    思依憑己力謀生，竟欲不勞而獲、多次在醫院等公共場所行
    竊他人財物，對民眾生命及財產安全所生之危害甚鉅、各次
    犯罪之動機、目的、手段、竊得財物價值、屢犯未改，念其
    犯罪後坦承犯行之態度等一切情狀，量處如主文第二項所示
    之刑。
五、臺灣士林地方法院檢署檢察官以95年度偵字第2203號併辦意
    旨中另以：被告尚有如附表二編號1至5之行為，此部分亦涉
    有連續竊盜罪嫌云云。惟查：被告於94年6月7日因犯竊盜罪
    ，經臺灣臺北地方法院於94年6 月23日宣示以94年度簡字第
    1235號判決處有期徒刑6月，如易科罰金，以三百元折算壹
    日，於94年7月25日確定。附表二編號1至5，均發生在該案
    判決宣示日之前，此併辦部分與前開確定判決部分之行為，
    有連續犯之裁判上一罪關係，因在該案94年6月7日宣示日之
    前，即為該前案判決之既判力所及，本院即不再予審理，附
    此說明。
據上論斷，應依刑事訴訟法第369條第1項前段、第364條、第299
條第1項前段，刑法第56條、第320條第1項、第47條，罰金罰鍰
提高標準條例第1條前段，判決如主文
本案經檢察官林秀濤到庭執行職務。
中    華    民    國    95    年    5     月    10    日
                  刑事第六庭    審判長法  官  林  堭  儀
                                      法  官  蔡  聰  明
                                      法  官  王  炳  梁
以上正本證明與原本無異。
不得上訴。
                                      書記官  潘  大  鵬
中    華    民    國    95    年    5     月    12    日
附表一︰
┌─┬────┬──────┬────┬───────┐
│編│        │            │        │              │
│  │犯罪時間│犯 罪 地 點 │被 害 人│竊 得 之 財 物│
│號│        │            │        │              │
├─┼────┼──────┼────┼───────┤
│1 │94年8月 │臺北市中山區│甲 ○ ○│數位相機1台、 │
│  │18日20時│中山北路2段 │        │行動電話1具、 │
│  │許      │92號4樓馬偕 │        │筆記型電腦2台 │
│  │        │醫院主治醫師│        │              │
│  │        │辦公室      │        │              │
├─┼────┼──────┼────┼───────┤
│2 │94年8月 │台北縣淡水鎮│寅 ○ ○│IBM筆記型電腦1│
│  │23日7時 │民生路45號淡│        │台            │
│  │15分許  │水馬偕醫院6 │        │              │
│  │        │樓36號病房  │        │              │
├─┼────┼──────┼────┼───────┤
│3 │94年8月 │台北縣新店市│乙 ○ ○│皮包1只（內有 │
│  │23日某時│中正路362號1│        │身分證、提款卡│
│  │        │樓耕莘醫院A │        │、存摺、印章、│
│  │        │棟10樓勞工體│        │新台幣800元） │
│  │        │檢組辦公室內│        │              │
├─┼────┼──────┼────┼───────┤
│4 │94年8月 │臺北市中山區│未 ○ ○│醫師袍1件、執 │
│  │29日15時│中山北路2段 │        │業執照1張     │
│  │30分許  │92號3樓馬偕 │        │              │
│  │        │醫院牙科27診│        │              │
│  │        │間          │        │              │
├─┼────┼──────┼────┼───────┤
│5 │94年8月 │臺北市中山區│己 ○ ○│BENQ筆記型電腦│
│  │29日16時│中山北路2段 │        │1台           │
│  │許      │92號3樓馬偕 │        │              │
│  │        │醫院牙科25診│        │              │
│  │        │間          │        │              │
├─┼────┼──────┼────┼───────┤
│6 │94年8月 │台北縣新店市│午 ○ ○│醫師袍1件     │
│  │30日13時│中正路362號1│        │              │
│  │許      │樓耕莘醫院A │        │              │
│  │        │棟3樓外科醫 │        │              │
│  │        │師辦公室    │        │              │
├─┼────┼──────┼────┼───────┤
│7 │94年8月 │台北縣新店市│丙 ○ ○│背包1只（內有 │
│  │30日13時│中正路362號1│        │身分證、駕照、│
│  │30分許  │樓耕莘醫院聽│        │健保卡及新台幣│
│  │        │力檢查室    │        │9000元）      │
├─┼────┼──────┼────┼───────┤
│8 │94年9月1│臺北市中山區│申 ○ ○│皮包1只（內有 │
│  │日14時30│中山北路2段 │        │信用卡、新台幣│
│  │分許    │92號3樓馬偕 │        │1000多元、PHS │
│  │        │醫院護理長辦│        │手機1具       │
│  │        │公室        │        │              │
├─┼────┼──────┼────┼───────┤
│9 │94年9月 │臺北市中正區│丁 ○ ○│行動電話1具   │
│  │某日某時│八德路1段11 │        │              │
│  │        │號基督教浸信│        │              │
│  │        │會仁愛堂    │        │              │
├─┼────┼──────┼────┼───────┤
│10│94年10月│桃園縣龜山鄉│不    詳│竊得醫師袍1件 │
│  │5日12時 │復興路5號林 │        │並於連續竊得曾│
│  │許      │口長庚醫院地│        │華棣、辛○○、│
│  │        │下室        │        │丑○○等人財物│
│  │        │            │        │後置回原處    │
├─┼────┼──────┼────┼───────┤
│11│94年10月│桃園縣龜山鄉│卯 ○ ○│皮包內之現金新│
│  │5日12時 │復興路5號林 │        │台幣10000元   │
│  │許      │口長庚醫院放│        │              │
│  │        │射診斷科1樓 │        │              │
│  │        │休息室      │        │              │
├─┼────┼──────┼────┼───────┤
│12│94年10月│桃園縣龜山鄉│辛 ○ ○│皮包內之現金新│
│  │5日12時 │復興路5號林 │        │台幣1500元    │
│  │許      │口長庚醫院放│        │              │
│  │        │射診斷科1樓 │        │              │
│  │        │休息室      │        │              │
├─┼────┼──────┼────┼───────┤
│13│94年10月│桃園縣龜山鄉│丑 ○ ○│皮包內之現金新│
│  │5日12時 │復興路5號林 │        │台幣2000元    │
│  │許      │口長庚醫院放│        │              │
│  │        │射診斷科1樓 │        │              │
│  │        │休息室      │        │              │
├─┼────┼──────┼────┼───────┤
│14│94年10月│臺北市內湖區│子 ○ ○│ACER筆記型電腦│
│  │7日16時 │成功路2段325│        │1台           │
│  │許      │號三軍總醫院│        │              │
│  │        │內湖區眼科辦│        │              │
│  │        │公室        │        │              │
├─┼────┼──────┼────┼───────┤
│15│94年11月│台北縣淡水鎮│葉 美 卿│筆記型電腦1台 │
│  │11日18時│民生路45號淡│        │              │
│  │8分許   │水馬偕醫院4 │        │              │
│  │        │樓血液透稀室│        │              │
├─┼────┼──────┼────┼───────┤
│16│94年11月│臺北市內湖區│癸 ○ ○│技術員白袍1 件│
│  │16日13時│成功路2段325│        │              │
│  │許      │號三軍總醫院│        │              │
│  │        │內湖區護理站│        │              │
│  │        │櫃檯上      │        │              │
├─┼────┼──────┼────┼───────┤
│17│94年11月│臺北市內湖區│戊 ○ ○│蘋果牌筆記型電│
│  │16日13時│成功路2段325│        │腦1台         │
│  │許      │號三軍總醫院│        │              │
│  │        │內湖區耳鼻喉│        │              │
│  │        │科辦公室    │        │              │
└─┴────┴──────┴────┴───────┘
附表二︰
┌─┬────┬──────┬────┬───────┐
│編│        │            │        │              │
│  │犯罪時間│犯 罪 地 點 │被 害 人│竊 得 之 財 物│
│號│        │            │        │              │
├─┼────┼──────┼────┼───────┤
│1 │93年5月 │臺北市北投區│庚 ○ ○│ASUS編號M2筆記│
│  │14日12時│石牌路2段135│        │型電腦1台     │
│  │57分許  │號榮民總醫院│        │              │
│  │        │兒童醫學部辦│        │              │
│  │        │公室        │        │              │
├─┼────┼──────┼────┼───────┤
│2 │93年5月 │臺北市北投區│巳 ○ ○│皮包1只（內有 │
│  │17日16時│石牌路2段135│        │身分證、駕照、│
│  │許      │號榮民總醫院│        │健保卡、提款卡│
│  │        │致遠樓B1教學│        │、信用卡、新台│
│  │        │研究部      │        │幣5000元、金戒│
│  │        │            │        │指2只、鑰匙1串│
│  │        │            │        │）            │
├─┼────┼──────┼────┼───────┤
│3 │93年11月│臺北市大安區│辰 ○ ○│康柏牌1700型筆│
│  │某日某時│仁愛路4段280│        │記型電腦1台   │
│  │        │號5樓國泰醫 │        │              │
│  │        │院婦產科辦公│        │              │
│  │        │室          │        │              │
├─┼────┼──────┼────┼───────┤
│4 │93年11月│臺北市大安區│酉 ○ ○│藍狐牌FOXF22型│
│  │某日某時│仁愛路4段280│        │筆記型電腦1台 │
│  │        │號5樓國泰醫 │        │              │
│  │        │院婦產科辦公│        │              │
│  │        │室          │        │              │
├─┼────┼──────┼────┼───────┤
│5 │94年3月2│台北縣新店市│戌 ○ ○│新台幣1300元、│
│  │日16時許│中正路362號1│        │超商儲值卡1張 │
│  │        │樓耕莘醫院小│        │              │
│  │        │兒物理治療室│        │              │
└─┴────┴──────┴────┴───────┘
附錄本判決論罪科刑法條全文：
刑法第320條第1項：
意圖為自己或第三人不法之所有，而竊取他人之動產者，為竊盜
罪，處5 年以下有期徒刑、拘役或500 元以下罰金。


司法院資訊處製作；財團法人民間司法改革基金會備份。
